臺灣嘉義地方法院民事裁定
111年度嘉簡聲字第52號
聲  請  人  中華開發資產管理股份有限公司

法定代理人  林德雲  



相  對  人  劉青    

            蔡秀珠  

上列聲請人聲請對相對人為公示送達事件，本院裁定如下：
    主  文
准將聲請人對相對人所為如附件所示意思表示之通知為公示送達
。
聲請費用新臺幣1,000元由相對人連帶負擔。
　　理  由
一、按表意人非因自己之過失不知相對人居所者，得依民事訴訟
    法公示送達之規定，以公示送達為意思表示之通知，民法第
    97條定有明文。
二、聲請意旨略以：相對人劉青（原名：劉龍財）前邀同相對人
    蔡秀珠擔任連帶保證人，向第三人慶豐商業銀行股份有限公
    司（下稱慶豐銀行）借款，未按時清償借款，共積欠慶豐銀
    行新臺幣（下同）90萬1,301元本金及利息、違約金等債務
    ，復經慶豐銀行將其對相對人之上開債權讓與第三人新興資
    產管理股份有限公司（下稱新興資產管理公司），再經新興
    資產管理公司將上開債權讓與聲請人，聲請人日前對相對人
    現設戶籍址寄發債權讓與通知之存證信函，惟該存證信函經
    郵務機關以「遷移不明」為由退回，無法有效通知相對人上
    述債權讓與之事實，為此聲請裁定將上開存證信函所示之意
    思表示為公示送達等語。 
三、經查，聲請人之主張，業據其提出債權讓與證明書、戶籍謄
    本、存證信函及退回信封等影本為證。相對人劉青、蔡秀珠
    之戶籍地址均設於「嘉義縣○○鄉○○村○○00號之2」，聲請人
    為對相對人通知債權讓與之事實，曾寄送如附件所示之存證
    信函與相對人，該存證信函經郵務機關向上開處所投遞後以
    「遷移不明」遭退回等情，有聲請人提出之債權讓與證明書
    、相對人之戶籍謄本、存證信函及郵件退回信封影本等件在
    卷可憑。本院依職權函請嘉義縣警察局水上分局派員至相對
    人之戶籍址查訪結果，相對人並未實際居住在戶籍地址，有
    該局民國111年7月4日嘉水警偵字第1110016754號函文附卷
    可稽，足見相對人並未居住在其戶籍地。此外，復查無其他
    應為送達之處所，堪認相對人有應為送達處所不明之情形。
    從而，聲請人聲請對相對人所為如附件所示意思表示之通知
    為公示送達，經核與首揭法條規定相符，應予准許。
四、依非訟事件法第21條第2項、民事訴訟法第95條、第78條，
    裁定如主文。 　　
中　　華　　民　　國　　111 　年　　8 　　月　　4 　　日
                  臺灣嘉義地方法院嘉義簡易庭
                                  法　官　羅紫庭
以上為正本係照原本作成。
如不服本裁定，應於送達後10日內，向本院提出抗告狀並表明抗
告理由，如於本裁定宣示後送達前提起抗告者，應於裁定送達後
10日內補提抗告理由書（須附繕本）。
中　　華　　民　　國　　111 　年　　8 　　月　　4 　　日
                                  書記官  江柏翰